【裁判字號】    97,交抗,3
【裁判日期】    970114
【裁判案由】    聲明異議
【裁判全文】
臺灣高等法院高雄分院刑事裁定           97年度交抗字第3號
抗 告 人
即異議人    甲○○
上列抗告人因違反道路交通管理條例聲明異議案件，不服臺灣屏
東地方法院96年度交聲字第191 號中華民國96年11月19日裁定，
提起抗告，本院裁定如下：
    主  文
抗告駁回。
    理  由
一、原處分機關交通部公路總局屏東監理站處分意旨係以：原處
    分機關係以：抗告人即異議人即受處分人於民國（下同）96
    年3 月15日13時02分許，騎乘車號WFS-273 號輕型機車，行
    經有燈光號誌管制之屏東縣屏東市○○路段，因闖紅燈為警
    當場掣單舉發，異議人拒絕在通知單上簽名，依違反道路交
    通管理事件統一裁罰基準及處理細則第11條第1 項第1 款之
    規定，拒絕簽章者視為已收受，並依道路交通管理處罰條第
    53 條 、第63條第1 項之規定裁罰新臺幣4,500 元及記違規
    點數3 點。
二、異議意旨略以：伊確實沒有收到系爭裁決書，所以不知道有
    這件事情，才會沒有繳納罰鍰，絕非是因為自己的疏忽而未
    繳納，為此聲明異議云云。
三、原法院以：異議人雖以其確實未收到系爭裁決書，所以不知
    道有這件事情，才會沒有繳納罰鍰，且並未在交通部公路總
    局屏東監理站送達證書上簽名，該送達證書上之簽名非其所
    為云云置辯。惟查，原處分機關於96年8 月27日所為之屏監
    違字第裁82-V00000000號處分書，已於96年8 月27日送達於
    異議人，業據原處分機關提出該機關之送達證書1 紙為證，
    且經以肉眼比對異議人於該送達證書上「甲○○」之簽名筆
    跡，與其於本院開庭筆錄上當庭所書寫之「甲○○」之筆跡
    ，可知上開兩簽名之特徵均極為相似，應為同一人所書寫，
    況且異議人又當庭陳稱：該送達證書上之地址無誤，且僅有
    其一人住於該處，並無他人可以幫忙代收，此復有本院依職
    權調閱異議人之戶籍謄本1 份足證；是以，堪認上開送達證
    書上之簽名，確係異議人本人所為，該裁決書已屬合法送達
    於異議人，異議人所辯，自不足採，因而駁回異議人之異議
    。
四、異議人抗告意旨仍執陳詞，堅稱其並未收到上開處分書，指
    定原裁定駁回聲明異議，尚有未當，請求撤銷原裁定。經本
    院審卷證資料，異議人係於96年3 月15日有上開騎機車違規
    闖紅燈之事實，經原處分機關製發82-V00000000號裁決書，
    嗣異議人又因有「在6 個月內，駕照違規記點共達6 點以上
    」之違反道路交通管理處罰條例第63條第3 項之事實，原處
    分機關再製發00-000000000裁決書，前一裁決書係由異議人
    親自收受，後一裁決書則係由異議人住處大樓之管理員朱中
    立所收受，有送達證書回證附卷可考，前一送達證書上「甲
    ○○」之簽名，其筆跡與異議人書立之異議狀，抗告狀及原
    審筆錄上之簽名之運筆特徵相符，應為同一人所書寫。而異
    議人後一違規事實，異議人已於96年8 月27日其收受前一裁
    決書之當日繳款結案，業經原處分機關於「違反道路交通管
    理事件不服裁決聲明異議案件移送書」之意見欄明，然異
    議人對於前一違規之裁決，則尚未繳清罰鍰，此或因有前後
    2 次裁決致使異議人產生混淆，誤以為其並未收受前一裁決
    書，此由異議人於96年3 月15日因違規闖紅燈，經屏東縣警
    察局民生派出所警員當場製發違規通知單，異議人拒絕簽受
    ，有該違規通知單影本在卷可稽，應可瞭然。是異議人在有
    上開親自收受送達證書之事證下，仍堅稱未曾收受裁決書，
    顯不足採，其抗告非有理由，應予駁回。
據上論結，應依道路交通處理辦法第26條、刑事訴訟法第412 條
，裁定如主文。
中    華    民    國    97    年    1     月    14    日
                  刑事第四庭    審判長法  官   蕭權閔
                                      法  官   吳進寶
                                      法  官   陳吉雄
以上正本證明與原本無異。
本裁定不得再抗告。
中    華    民    國    97    年    1     月    15    日
                                      書記官   郭蘭蕙
                                                    w


司法院資訊處製作；財團法人民間司法改革基金會備份。
